【裁判字號】    90,交易,126
【裁判日期】    900724
【裁判案由】    過失傷害
【裁判全文】
臺灣臺南地方法院刑事判決                          九十年度交易字第一二六號
    公  訴  人  臺灣台南地方法院檢察署檢察官
    被      告  丙○○
右列被告因過失傷害案件，經檢察官提起公訴（九十年度偵字第一二七號），本院判
決如左：
    主  文
丙○○因過失傷害人，處拘役參拾日，如易科罰金，以參佰元折算壹日。
    事  實
一、丙○○於民國八十九年十月七日晚間九時許，在台南市○區○○街一八五巷二四
    號前，向外開啟其所有停置該處（車頭朝北）車牌號碼ＵＬ─Ｏ九七五號自用小
    客車左側前門時，本應注意停車向外開啟車門時，應注意車輛，並讓其先行，而
    依當時天候晴朗、夜間有照明、路面乾燥無缺陷、視距復屬良好等情形以觀，客
    觀上亦無不能注意之情事，其竟疏於注意及此，貿然向外開啟車門，適有甲○○
    騎乘車牌號碼ＴＬＮ─一五五號輕型機車，附載其弟乙○○，沿台南市○○街一
    八五巷由南向北方向行駛至上址，致其自小客車左前門道緣撞及甲○○騎乘機車
    之右後側車身，甲○○、乙○○二人隨即人車倒地，甲○○受有右小腿外側１ｘ
    ５公分擦傷、右腳踝外側三處０．１ｘ０．１公分擦傷、右腳腳背外緣０．１ｘ
    ０．１公分，及０．８ｘ０．８公分擦傷之傷害；乙○○受有兩側手指及右膝部
    多處擦傷等之傷害。
二、案經告訴人甲○○、乙○○訴由台南市警察局第一分局報請台灣台南地方法院檢
    察署偵查起訴。
    理  由
一、訊據被告丙○○固坦承於右揭時、地，開啟車門撞及告訴人二人成傷之事實，惟
    矢口否認有何過失傷害犯行，辯稱：伊車停在路邊，伊進入車內後，要關車門時
    ，告訴人甲○○騎乘機車來撞伊的云云。然查
（一）右揭犯罪事實，業據告訴人甲○○、乙○○於警訊、偵審時指訴綦詳，並有道
      路交通事故調查報告表一紙、現場及車損照片十張、行政院衛生署臺南醫院驗
      傷證明書二紙附卷可參。
（二）次查，二車撞擊點係位於自小客車左前門道緣撞與及機車之右後側車身，此有
      上述車損照片、交通事故調查報告表肇事經過摘要欄載明可考，依二車撞擊位
置觀之，應係告訴人甲○○騎乘機車行經被告自用小客車左前車門處時，被告
      貿然開啟車，故其自用小客車左前門道緣撞及機車之右後側車身。
（三）按停車向外開啟車門時，應注意行人、車輛，並讓其先行，道路交通安全規則
      第一百十二條第一項第十五款前段定有明文。本件被告丙○○於上開時、地，
      向外開啟車門時，理應注意前述規定，而當時天候晴朗、夜間有照明、路面乾
      燥無缺陷、視距復屬良好等情，亦有前述道路交通事故調查報告表載明可考，
      據此情況判斷，客觀上亦無不能注意之情事，其竟疏於注意後方車輛，致生車
      禍肇事，是被告顯有過失。況本件經送台灣省台南區行車事故鑑定委員會鑑定
      結果，亦持相同見解，復有上開鑑定委員會九十年二月十六日南鑑字第八九一
      三五七號函及鑑定意見書在卷可參。再者，本件告訴人甲○○、乙○○係因此
      次車禍，而受有如事實欄所載之傷害，故被告丙○○之過失駕車行為，與告訴
      人所受之傷害間，復具有相當因果關係。被告所辯，係屬臨訟卸責之詞，不足
      採信，本件事證明確，被告過失傷害犯行，堪予認定。
二、核被告丙○○所為，係犯刑法第二百八十四條第一項前段之普通過失傷害罪。本
    院審酌被告之生活狀況、品行、智識程度、犯罪所生之危險或損害、過失程度，
    告訴人所受之傷害等一切情狀，量處如主文所示之刑，並諭知易科罰金之折算標
    準，以資懲儆。
據上論斷應依刑事訴訟法第二百九十九條第一項前段，刑法第二百八十四條第一項，
、第四十一條第一項前段，罰金罰鍰提高標準條例第一條前段，第二條判決如主文。
中      華      民      國    九十      年      七      月    二十四    日
                                臺灣臺南地方法院交通法庭
                                    法  官    田  幸  艷
如不服本判決，應於判決送達後十日內向本院提出上訴狀( 應附繕本 )。
附錄本案論罪科刑法條全文
刑法第二百八十四條第一項前段：
因過失傷害人者，處六月以下有期徒刑、拘役或五百元以下罰金。


司法院資訊處製作；財團法人民間司法改革基金會備份。
